臺灣臺南地方法院交通事件裁定　　　　　　　　　　九十三年度交聲字第二一一號
　　移送機關　交通部公路總局嘉義區監理所臺南監理站
　　受處分人
　　即異議人　聚恆科技有限公司
　　代 表 人　周恆豪
右列受處分人因違反道路交通管理處罰條例案件，對於交通部公路總局嘉義區監理所
臺南監理站九十三年四月九日所為之裁決處分（處分案號：嘉監南字第裁七四—ＱＡ
0000000號）聲明異議，本院裁定如左：
    主  文
異議駁回。
    理  由
一、聲明異議意旨略以：受處分人即異議人聚恆科技有限公司並不否認其所有之車牌
    號碼五Ｓ—八四九六號自用小客貨車，於民國九十二年八月二十八日下午一點十
    八分左右，經人駕駛而行經最高速限為時速六十公里之宜蘭縣境內省道台七丙線
    公路十八‧五公里處時，該車之行車速度為時速七十八公里，而有超速之違規事
    實，然因異議人業於九十二年五月二十日變更營業地址，因此實際上並未收到本
    件違規之舉發通知單，其係經監理站承辦人員告知始得悉本件違規情事，但因已
    過自動繳款期限，因此必須繳交最高額罰鍰。然而，異議人實際上既未收到本交
    通違規事件之舉發通知單，且無其他人代為收受，異議人實無因此而需繳交最高
    額罰鍰之道理，故異議人不服原裁處，而提起本件異議。
二、按汽車駕駛人，行車速度，超過規定之最高時速，處新臺幣一千二百元以上二千
    四百元以下罰鍰，道路交通管理處罰條例第四十條第一項前段定有明文。次按，
    汽車駕駛人有違規行為經以科學儀器取得違規證據資料者，當場不能或不宜攔截
    製單舉發者，得對汽車所有人逕行舉發處罰；至前項逕行舉發，應記明車輛牌照
    號碼、車型等可資辨明之資料，查明汽車所有人姓名或名稱、住址後，製單舉發
    處罰之；又道路交通管理處罰條例關於車輛駕駛人之處罰，如應歸責於車輛所有
    人者，處罰車輛所有人，道路交通管理處罰條例第七條之二第一項第六款、第二
    項及第八十五條第三項亦有明文規定。另當事人變更其送達之處所而不向行政機
    關陳明，致有應為送達之處所不明者，行政機關得依職權命為公示送達；而公示
    送達自於行政機關公告欄黏貼公告之日起，經二十日發生效力，行政程序法第七
    十八條第三項及第八十一條復規定甚詳。
三、經查：
    （一）本件受處分人即異議人聚恆科技有限公司並不否認其所有之車牌號碼五Ｓ
          —八四九六號自用小客貨車，於九十二年八月二十八日下午一點十八分左
          右，經人駕駛而行經最高速限為時速六十公里之宜蘭縣境內省道台七丙線
          公路十八‧五公里處時，該車之行車速度為時速七十八公里，而有超速之
          違規事實，且有宜蘭縣警察局宜警交字第ＱＡ0000000號舉發違反
          道路交通管理事件通知單一份及超速違規採證照片一張在卷可參，故異議
          人所有之上開小客貨車，於右述時、地，有經人駕駛而行車速度超過規定
          最高時速之違規行為，應可認定。
    （二）其次，前開舉發通知單及超速違規採證照片，業經宜蘭縣警察局交通隊依
          據受處分人即異議人聚恆科技有限公司所登記車籍資料上之車主地址：「
          台南縣永康市○○里○○街五十四巷八之六號」，掛號郵寄予異議人，而
          經郵政人員多次前往投送，均無人收受，且因遷移新址不明而遭退回，以
          致無法依址送達後，該警察局交通隊承辦人員經再次電腦查詢異議人所登
          記之車籍地址，得知異議人並未辦理變更，乃依上開行政程序法有關公示
          送達之規定，於九十二年十月八日，辦理公示送達之公告等情，則有遷移
          新址遭退回之舉發通知單掛號郵件、宜蘭縣警察局九十三年五月二十六日
          警交字第０九三００二三五一四號函、九十二年十月八日警交字第０九二
          ０００七六六一號公告及舉發違反道路交通管理事件通知單退件移送清冊
          各一份存卷可佐。另異議人所有前述小客車車籍資料上之車主地址，仍係
          「台南縣永康市○○里○○街五十四巷八之六號」等情，則有汽車車籍查
          詢列印表影本一張存卷可佐，此與宜蘭縣警察局交通隊郵寄本件舉發通知
          單之地址，經核並無不同。
    （三）至受處分人即異議人聚恆科技有限公司業於九十二年間變更其營業處所為
          ：「台南縣永康市○○街九十八巷十四弄八號」一情，雖有經濟部中部辦
          公室九十三年七月二十一日經（九三）中辦三字第０九三三０九一五四五
          ０號書函所附之公司變更登記事項卡一份附卷足參，然異議人變更其營業
          處所後，並未依照道路交通安全規則第二十三條第一項等相關規定，向監
          理機關辦理該小客貨車車主地址之變更登記，因之就車輛及道路交通管理
          等相關行政事項而言，異議人仍有變更其送達之處所而不向監理機關陳明
          ，致有應為送達之處所不明等事由之情形，故宜蘭縣警察局交通隊就本件
          違規舉發通知單，根據前述行政程序法之相關規定，依職權為公示送達，
          經核尚屬適當，且該警察局交通隊辦理公示送達後，經二十日即生送達之
          效力。從而，足見宜蘭縣警察局交通隊就本件交通違規舉發通知單所為之
          送達程序，應無任何違法或不當之處。
四、綜上所述，本件受處分人即異議人聚恆科技有限公司所有之上開小客貨車，於前
    述時、地，經人駕駛而有行車速度超過最高速度之違規行為既可認定，則宜蘭縣
    警察局交通隊依照前開道路交通管理處罰條例第七條之二第一項第六款及第二項
    等規定於照相採證後予以逕行舉發，並在根據異議人所登記車籍資料中之車主地
    址郵寄遭退回後依法公示送達，其送達程序經核於法並無不合。又該公示送達生
    效後，異議人並未於期限內自動繳交罰款或到案聽候裁決，故移送機關即交通部
    公路總局嘉義區監理所臺南監理站，據此並引用道路交通管理處罰條例第四十條
    第一項前段及第八十五條第三項等規定，裁處該小客貨車所有人即異議人罰鍰新
    臺幣二千四百元，於法即難認為有何違誤（至本件異議人因係法人而無法考領駕
    駛執照，故無須另依同條例第六十三條第一項第一款之規定，並記違規點數一點
    ）。又本件異議人僅以其未實際收到該舉發通知單，而指摘本件送達程序及原裁
    決處分有所不當，經核並無理由，故應予以駁回。
五、據上論斷，應依道路交通案件處理辦法第十九條，裁定如主文。
中    華    民    國      九十三      年      八      月      二十七    日
                              臺灣臺南地方法院交通法庭
                                  法  官    陳  志  成
右正本證明與原本無異。
如不服本裁定應於送達後五日內向本院提出抗告狀。
                                  書記官    黃  瓊  蘭
中    華    民    國      九十三      年      八      月      二十七    日
